臺灣屏東地方法院交通事件裁定　　　　100年度交聲字第221號
原處分機關　交通部公路總局高雄區監理所屏東監理站
異　議　人
即受處分人　蘇素霞
上列受處分人因違反道路交通管理處罰條例事件，對於交通部公
路總局高雄區監理所屏東監理站民國100 年5 月18日所為之處分
（原處分案號：屏監違字第裁82- VP0000000 ）聲明異議，本院
裁定如下：
    主  文
異議駁回。
    理  由
一、原處分意旨略以：異議人即受處分人蘇素霞於民國100 年1
    月1 日16時58分許，騎乘車牌號碼M7K-386 號重型機車，行
    經屏東縣東港鎮○○路時，因有駕車行經有燈光號誌管制之
    交岔路口闖紅燈之違規事實，為屏東縣政府警察局東港分局
    逕行舉發，嗣原處分機關即交通部公路總局高雄區監理所屏
    東監理站認異議人上開情形，違反道路交通管理處罰條例第
    53條第1 項之規定，裁處罰鍰新臺幣（下同）2,700 元，並
    依同條例第63條第1 項規定記違規點數3 點等語。
二、聲明異議意旨略以：因家中無人簽收郵件，未接到交通罰單
    ，亦無收受郵局招領之通知書，無法得知有此信件，並非有
    意逃避罰款等語。
三、按「汽車駕駛人，行經有燈光號誌管制之交岔路口闖紅燈者
    ，處1,800 元以上5,400 元以下罰鍰。」、「汽車駕駛人有
    下列各款所列條款之一者，除依原條款處罰鍰外，並予記點
    ：．．三、．．第53條或第54條情形之一者，各記違規點數
    3 點。」此道路交通管理處罰條例第53條第1 項、第63條第
    1 項第3 款分別定有明文。
四、次按受處分人不服道路交通管理處罰條例第8 條所定主管機
    關所為之處罰，得於接到裁決書之翌日起20日內，向管轄地
    方法院聲明異議，道路交通管理處罰條例第87條第1 項定有
    明文。又處理違反道路交通管理事件，有關文書送達之程序
    ，依行政程序法之規定，違反道路交通管理事件統一裁罰標
    準及處理細則第5 條亦有明文。而行政程序法中關於文書之
    送達，於應受送達人之住居所、事務所或營業所為之。但在
    行政機關辦公處所或他處會晤應受送達人時，得於會晤處所
    為之；於應送達處所不獲會晤應受送達人時，得將文書付與
    有辨別事理能力之同居人、受僱人或應送達處所之接收郵件
    人員；又送達不能依前2 條規定為之者，得將文書寄存送達
    地之地方自治或警察機關，並作送達通知書2 份，一份黏貼
    於應受送達人住居所、事務所、營業所或其就業處所門首，
    另一份交由鄰居轉交或置於該送達處所信箱或其他適當位置
    ，以為送達。前項情形，由郵政機關為送達者，得將文書寄
    存於送達地之郵政機關。寄存機關自收受寄存文書之日起，
    應保存3 個月，行政程序法第72 條 第1 項、第73條第1 項
    、第74條亦有明定。經查：
（一）異議人於首揭時、地，騎乘車牌號碼M7K-386 號重型機車
      ，行經屏東縣東港鎮○○路時，因有駕車行經有燈光號誌
      管制之交岔路口闖紅燈之違規事實，為異議人所不爭執，
      並有裁決書、違規查詢報表在卷可參（見本院卷第6 、8
      頁）；是異議人確有汽車駕駛人駕車行經有燈光號誌管制
      之交岔路口闖紅燈之違規行為，應可認定。
（二）本件異議人係設籍於屏東縣東港鎮○○里○○路49號之76
      ，且其自民國85年1 月3 日起即遷入該址，迄提起本件聲
      明異議時，均未辦理遷出登記，此有異議人個人基本資料
      查詢結果在卷可按（見本院卷第13、14頁），故異議人之
      住所確係設於上址，並認其有以久住之意思住於上址，而
      有設定住所於上址之意。
（三）原舉發機關將舉發違反道路交通管理事件通知單交由中華
      郵政股份有限公司，並按異議人上開戶籍址掛號郵寄送達
      ，而中華郵政股份有限公司之郵務士於100 年1 月26日投
      郵時，因未會晤應受送達人或其同居之家屬或其受僱人，
      乃依法將該舉發通知單寄存於東港郵局，並製作送達通知
      書二份，一份黏貼於應受送達人住所門首，另一份則置於
      該受送達處所信箱或其他適當位置，以為送達，有屏東縣
      政府警察局東港分局100 年5 月5 日東警分交字第100000
      7981號函及其所附送達證書影本附卷足憑（見本院卷第9
      、10頁）。此外，本院復查無積極證據證明郵務機關人員
      違法捏造前揭合法送達之事實。
（四）從而，本件郵局之投遞人員對異議人戶籍地所為送達之程
      序，即已符合前揭行政程序法關於寄存送達程序之規定，
      則自已發生文書送達之法律效果。至異議人事後因故未自
      行向郵政機關領取違規通知單，而無法得知應到案日期致
      受原處分機關之裁處，核屬異議人個人疏漏，尚難據此否
      認上開違規通知單已合法送達之效力。
七、綜上所述，異議人既有上開違規行為，且已逾舉發通知書到
    案日（即100 年2 月11日）60日，從而，原處分機關依道路
    交通管理處罰條例第53條第1 項、第63條第1 項第3 款及違
    反道路交通管理事件統一裁罰基準表等規定，裁處異議人罰
    鍰2,700 元，及記違規點數3 點，於法並無不合，異議人之
    異議，為無理由，應予駁回。
八、爰依道路交通事件處理辦法第18條，裁定如主文。
中    華    民    國  100     年    6     月    30    日
                    交通法庭    法  官  羅森德
以上正本證明與原本無異。
如不服本裁定應於收受送達後5 日內向本院提出抗告書狀敘述抗
告之理由抗告於台灣高等法院高雄分院。
中    華    民    國  100     年    6     月    30    日
                                書記官  盧姝伶